【裁判字號】    98,易,672
【裁判日期】    981125
【裁判案由】    竊盜
【裁判全文】
臺灣嘉義地方法院刑事判決               98年度易字第672號
公  訴  人  臺灣嘉義地方法院檢察署檢察官
被      告  甲○○
                    現羈押於台灣嘉義看守所
上列被告因竊盜案件，經檢察官提起公訴（98年度偵字第8705號
），被告就犯罪事實為有罪之陳述，本院裁定依簡式審判程序審
理，判決如下：
    主  文
甲○○犯竊盜未遂罪，累犯，處有期徒刑捌月。
    犯 罪 事 實
一、甲○○前因竊盜案件，經臺灣臺南地方法院以95年度易字第
    1273號判決判處有期徒刑8 月確定；經本院以95年度嘉簡字
    第1664號判決判處有期徒刑6 月確定，嗣經裁定定應執行有
    期徒刑1年1月確定後，經臺灣臺南地方法院以96年度聲減字
    第730號裁定減為有期徒刑6月又15日，於民國96年12 月19
    日縮短刑期執行完畢。又因竊盜案件，經臺灣臺南地方法院
    以97年度簡字第1216號判處有期徒刑6月，減為有期徒刑3月
    ；經本院以97年度嘉簡字第357號判決處有期徒刑5月確定，
    上開2罪經裁定定應執行有期徒刑6月確定；再因竊盜案件，
    經本院以97年度易字第492號判處有期徒刑4月、6月，應執
    行有期徒刑8月，嗣經臺灣高等法院臺南分院以97年度上易
    字第787號駁回上訴確定，尚未執行完畢。詎仍不知悔改，
    於98年11月9日9時30分許，騎乘車牌號碼GIW-082號重型機
    車前往本院就98年度易字第590號竊盜被告身分案件應訊，
    行經嘉義市○區○○路植物園入口處時，竟再度意圖為自己
    不法之所有，徒手開啟曹初雪所有車牌號碼UMM-025號輕型
    機車未上鎖之置物箱，著手欲竊取置物箱內之財物，尚未取
    出財物時，適為巡邏員警發覺當場逮捕，始悉上情。
二、案經嘉義市政府警察局第二分局報告臺灣嘉義地方法院檢察
    署檢察官偵查起訴。
    理  由
一、本件被告所涉犯者刑法第320條之竊盜罪，非死刑、無期徒
    刑、最輕本刑為3年以上有期徒刑之罪或高等法院管轄第一
    審案件。本院行準備程序時，被告就被訴事實為有罪之陳述
    ，經告知簡式審判程序之旨，並聽取檢察官及被告之意見後
    ，本院爰依刑事訴訟法第273條之1第1項裁定由受命法官獨
    任進行簡式審判程序。故本件簡式審判程序之證據調查，依
    刑事訴訟法第273條之2之規定，不受同法第159條第1項、第
    161條之2、第161條之3、第163條之1及第164條至第170條規
    定之限制，合先敘明。
二、上開犯罪事實迭據被告於警詢、偵訊及本院審理時坦承不諱
    ，核與證人即被害人曹初雪於警詢之證述相符，參以本件係
    被告行竊之際經警當場發覺適時查獲之情狀，足認被告自白
    與事實相符。從而，本件事證明確，被告犯行堪予認定，應
    依法論科。
三、核被告所為，係犯刑法第320條第3項、第1項之竊盜未遂罪
    。其已著手於竊盜犯罪行為而未得財物，為未遂犯，依刑法
    第25條第2項之規定減輕其刑。又被告前因竊盜案件，經臺
    灣臺南地方法院以95年度易字第1273號判決判處有期徒刑8
    月確定；經本院以95年度嘉簡字第1664號判決判處有期徒刑
    6月確定，嗣經裁定定應執行有期徒刑1年1月確定後，經臺
    灣臺南地方法院以96年度聲減字第730號裁定減為有期徒刑6
    月又15日，於96年12月19日縮短刑期執行完畢，有臺灣高等
    法院被告前案紀錄表1份在卷可參，其於受有期徒刑之執行
    完畢後5年內，故意再犯本件有期徒刑以上之刑之罪，為累
    犯，應依刑法第47條第1項規定，加重其刑。前揭刑之加重
    、減輕，依刑法第71條規定先加後減。
四、爰審酌被告前有多次竊盜不法犯行，部分已執行完畢，部分
    尚待執行，甚有竊盜案件再審理中，竟仍再犯本件相同性質
    之竊盜案，顯毫不尊重他人所有權之法治概念，惡性非輕，
    惟本件竊取他人財物並未得財，尚未對被害人造成實質危害
    ，其犯後坦承犯行等一切情狀，量處如主文所示之刑。再刑
    事法保安處分之強制工作，旨在對有犯罪習慣或以犯罪為常
    業或因遊蕩或怠惰成習而犯罪者，令入勞動場所，以拘束其
    身體、自由等之處置，強制從事勞動方式，培養其勤勞習慣
    、正確工作觀念，習得一技之長，於其日後重返社會時，能
    自立更生，期以達成刑法教化、矯治之目的。本件檢察官就
    被告所為犯行，認有犯罪習慣，起訴具體求處宣告令入勞動
    處所強制工作等語。惟查被告係38年1月25日生，年滿60歲
    ，有其年籍資料在卷可參，且犯後既坦承犯行，尚知悔悟，
    自非以拘束身體、自由，強制從事勞動，方達刑法教化、矯
    治目的之必要，故不為強制工作之宣告，併為敘明。
據上論斷，應依刑事訴訟法第273條之1第1項、第299條第1項前
段，刑法第320條第3項、第1項、第47條第1項、第25條第2項，
刑法施行法第1條之1第1項、第2項前段，判決如主文。
本案經檢察官陳昭廷到庭執行職務。
中    華    民    國    98    年    11    月    25    日
                  刑事第六庭    法  官  蘇清水
以上正本證明與原本無異。
如不服本判決應於收受判決後10日內向本院提出上訴書狀，並應
敘述具體理由；其未敘述上訴理由者，應於上訴期間屆滿後20日
內向本院補提理由書（均須按他造當事人之人數附繕本）「切勿
逕送上級法院」。告訴人或被害人如對於本判決不服者，應具備
理由請求檢察官上訴，其上訴期間之計算係以檢察官收受判決正
本之日期為準。
中    華    民    國    98    年    11    月    25    日
                                書記官  邱法儒
附錄論罪法條全文：
刑法第320條第1項
意圖為自己或第三人不法之所有，而竊取他人之動產者，為竊盜
罪，處5年以下有期徒刑、拘役或5百元以下罰金


司法院資訊處製作；財團法人民間司法改革基金會備份。
